## Lungwitz, Klaus

23 años (29/10/1993)

Florida, Buenos Aires, Argentina Móvil: (011) 15-35034183

LinkedIn: https://ar.linkedin.com/in/klaus-lungwitz-02ba68ba



#### Formación académica

• 03/2016 - presente Ingeniería Informática

Facultad de Ingeniería, Universidad de Buenos Aires

• 03/2012 - 12/2015 Ingeniería Electrónica incompleta

Facultad de Ingeniería, Universidad de Buenos Aires

• 03/2007 - 12/2011 Bachiller con orientación en Ciencias Económicas y

Sociales

Colegio Nuevos Aires

#### Cursos

• **10/2016** Amazon Web Services

MuleSoft

Damián Traverso (Solutions Architect en AWS)

• **08/2016** Machine Learning con mlib de Apache Spark

MuleSoft Luis Argerich

• **07/2016** Big Data con Apache Spark

MuleSoft

Luis Argerich (Data Scientist)

#### Perfil laboral

Apasionado por el desarrollo de software y por el hardware. Realicé tareas de IT y administración de sistemas, por lo cual desarrollé scripts para el mantenimiento de los mismos. Principalmente en la actualidad me encuentro en la búsqueda de un puesto de desarrollo de software relacionado con las áreas DevOps y backend, ya que me gustaría adquirir experiencia laboral en el área y poner en práctica lo aprendido en la Facultad. Estoy abierto a escuchar propuestas sobre diversos puestos de trabajo y a aprender lenguajes de programación nuevos.

## Resumen de competencias

- Scripting en Bash y Python
- Programación Orientada a Objetos
- Lenguaje de programación C
- Manejo de sistemas basados en UNIX (Mac OSX y Linux)
- Maneio básico de Bases de Datos (MySOL, PosgreSOL, PhpMyAdmin)
- Configuración y mantenimiento de telefonía VoIP (Asterisk PBX, ACD)
- Instalación y gestión de servidores Linux/UNIX, virtualización (Ubuntu Server, VMWare, LXC, OpenVZ, Docker)
- Monitoreo de servicios via SNMP
- Manejo de servidores de DNS
- Creación y administración de redes (configuración de router y firewall, patcheo de switches)

#### **Idiomas**

Inglés: Hablado avanzado. Escrito avanzado. Examen "Certificate in Advanced English" (CAE) de la Universidad de Cambridge

# **Experiencia Profesional**

• **04/2015 - presente** Administrador de Sistemas en Dinmax Consulting S.R.L.

2009 - 2014 Asistente de sonido en eventos (actos, bandas en vivo,

grabación)

Mis tareas se encontraban comprendidas por el armado y operación de sonido desde grandes a pequeños eventos

## Tareas realizadas como Administrador de Sistemas

• Bash scripting para backups, Watch Dogs y tareas de mantenimiento

Instalación de redes privadas desde cero

Mantenimiento, gestión y seguridad de redes (Mikrotik, Cisco)

Mantenimiento de Base de Datos MySQL y PosgreSQL

 Administración de servidores compartidos y gestión de usuarios en Windows (Samba), Linux y Mac OSX (AFP)

 Administración de sistemas virtualizados (Virtual Box, VMWare, ESXi) y conteinerizados (LXC, Open VZ)

• Instalación de entornos de desarrollo, staging y producción

• Deployment de aplicaciones web

Mantenimiento de telefonía VoIP (Asterisk)

• JavaScript scripting para configuración de sistemas de telefonía con colas e IVR (ACD, Asterisk)

Monitoreo SNMP

• Configuración de servidores DNS